# 请教陈版主，相互持股如何确定母公司

提问人：jeffrey.org 时间：2021-01-30 19:33:08
请教陈版主，目前一公司A，70%持有B公司股份，B又100%持有A公司股份，应如何确认母公司，从哪些方面去考虑呢

回答人：chenyiwei
建议考虑这种相互持股的形成过程，两公司管理团队的相互关系和日常运作与决策情况、持有B公司30%股权的外部股东的情况、两公司相对规模的大小等因素。